ACORDAO-COMPLETO-2587950

ACÓRDÃO DE RELAÇÃO

ACÓRDÃO DE RELAÇÃO 3779/2023 ATA 13/2023 - PRIMEIRA CÂMARA

Acórdão 3779/2023-TCU-Primeira Câmara
Trata-se de prestação de contas do Banco do Nordeste do Brasil S. A. (BNB) relativa ao exercício de 2012.
Considerando a proposta da unidade técnica, que contou com a anuência do MP/TCU, no sentido de julgar regulares com ressalvas as contas de todos os responsáveis relacionados no processo (peça 2) , excetuando-se desse julgamento o responsável José Sydrião de Alencar Junior, ex-Diretor de Gestão do Desenvolvimento da entidade no período de 1º/1 a 19/6/2012, devido a supostas irregularidades relativas aos 17 convênios firmados com o Instituto para o Desenvolvimento de Estudos Econômicos, Sociais e Políticas Públicas (Idespp) em 2012, que "serão [estão sendo] apreciadas e julgadas nos processos de TCEs encaminhadas ao Tribunal sobre a questão".
Considerando, ademais, que, embora mencione que as contas do responsável excetuado não serão julgadas nestes autos de contas ordinárias afetas à sua gestão, mas em processos de tomadas de contas especiais, a proposta de encaminhamento não contempla explicitamente o tratamento a ser dado à decisão processual para este caso, restando concluir tratar-se de decisão preliminar, nos termos do que dispõe art. 201, § 1º, do RI/TCU.
Considerando, portanto, o disposto nos arts. 157, relativamente ao sobrestamento do julgamento, c/c art. 201, § 1º, do RI/TCU, quanto a decisões preliminares, e o encaminhamento constante do Acórdão 578/2010-TCU-Plenário (relator Ministro-Substituto Weder de Oliveira) aplicáveis às contas deste responsável. 
Considerando que, de acordo com a Instrução Normativa TCU 63/2010, aplicável ao processo, somente devem constar do rol de responsáveis somente aqueles responsáveis a que se refere seu art. 10, devendo ser excluídos os elencados nas páginas 15 a 23 da peça 2 (conselheiros fiscais e gerente de contabilidade) .
Os ministros do Tribunal de Contas da União, reunidos em sessão da 1ª Câmara, ACORDAM, por unanimidade, em julgar regulares com ressalva, com fundamento nos arts. 1º, inciso I; 16, inciso II; 18 e 23, inciso II, da Lei 8.443/1992, nos arts. 1º, inciso I, 208 e 214, inciso II, do RI/TCU, na forma do art. 143, inciso I, "a", do RI/TCU, de acordo com os pareceres convergentes emitidos nos autos, as contas de todos os responsáveis, com exceção das de José Sydrião de Alencar Júnior e dos responsáveis que devem ser excluídos do rol, nos termos do art. 10 da IN TCU 63/2010, e dar-lhes quitação; bem como arquivar o presente processo, nos termos do art. 169, inciso III, do RI/ TCU.
1. Processo TC-Processo 030.481/2013-9 (PRESTAÇÃO DE CONTAS - Exercício: 2012) 
	1.1. Responsáveis: Aila Maria Ribeiro de Almeida Medeiros (XXX.236.853-XX) ; André Proite (XXX.354.801-XX) ; Antonio Cesar de Santana (XXX.248.305-XX) ; Antonio Jose Felix Viana (XXX.830.761-XX) ; Antônio José Lávio Teixeira (XXX.348.661-XX) ; Ary Joel de Abreu Lanzarin (XXX.771.309-XX) ; Augusto Akira Chiba (XXX.375.348-XX) ; Claudia da Costa Martinelli Wehbe (XXX.637.471-XX) ; Claudio Xavier Seefelder Filho (XXX.070.878-XX) ; Demetrius Monteiro (XXX.849.525-XX) ; Demétrius Ferreira e Cruz (XXX.680.188-XX) ; Diogo Luiz da Rocha Martins (XXX.711.223-XX) ; Dyogo Henrique de Oliveira (XXX.643.671-XX) ; Emilio Salomao Elias (XXX.312.969-XX) ; Enildo Lemos Correia Vasconcelos (XXX.336.804-XX) ; Fernando Passos (XXX.491.591-XX) ; Francisco Carlos Cavalcanti (XXX.812.494-XX) ; Francisco José de Morais Alves (XXX.446.963-XX) ; Francisco Leão de Freitas (XXX.911.983-XX) ; Francisco Rivonio de Morais Pinho (XXX.483.903-XX) ; Francisco das Chagas Sousa Lopes (XXX.983.913-XX) ; Frederico Schettini Batista (XXX.507.451-XX) ; Helano Borges Dias (XXX.930.121-XX) ; Helton Chagas Mendes (XXX.001.346-XX) ; Hermilio Carvalho Neto (XXX.662.835-XX) ; Isaias Matos Dantas (XXX.872.185-XX) ; Isidro Moraes de Siqueira (XXX.966.153-XX) ; Jose Adilson da Silva (XXX.815.204-XX) ; Jose Expedito Neiva Santos (XXX.079.903-XX) ; Jose Mendes Batista (XXX.991.416-XX) ; Jose Sydriao de Alencar Junior (XXX.199.703-XX) ; José Maria Vilar da Silva (XXX.188.704-XX) ; João Batista de Figueiredo (XXX.861.521-XX) ; Julio Silva Filho (XXX.953.645-XX) ; Jurandir Vieira Santiago (XXX.001.003-XX) ; Luiz Carlos Everton de Farias (XXX.845.548-XX) ; Manoel Lucena dos Santos (XXX.282.304-XX) ; Manuel dos Anjos Marques Teixeira (XXX.575.407-XX) ; Marco Antonio Fiori (XXX.490.338-XX) ; Maria Iris da Silva (XXX.722.814-XX) ; Maria de Fatima de Lima Pimentel (XXX.035.584-XX) ; Martim Ramos Cavalcanti (XXX.779.201-XX) ; Nelson Antonio de Souza (XXX.095.253-XX) ; Nilo Meira Filho (XXX.587.995-XX) ; Odesio Rodrigues Carneiro (XXX.114.003-XX) ; Paulo Sergio Rebouças Ferraro (XXX.556.905-XX) ; Ramildo Porto de Farias e Silva (XXX.035.404-XX) ; Roberta Carvalho de Alencar (XXX.261.603-XX) ; Rodrigo Silveira Veiga Cabral (XXX.519.971-XX) ; Sergio Maia de Farias Filho (XXX.774.494-XX) ; Stelio Gama Lyra Junior (XXX.680.003-XX) ; Thiago Dantas e Silva (XXX.698.454-XX) ; Walmir Marques de Andrade Lima (XXX.757.414-XX) ; Zerbini Guerra de Medeiros (XXX.599.704-XX) ; Zilana Melo Ribeiro (XXX.836.353-XX) .
	1.2. Órgão/Entidade: Banco do Nordeste do Brasil S.A.
	1.3. Relator: Ministro Jhonatan de Jesus.
	1.4. Representante do Ministério Público: Procurador Júlio Marcelo de Oliveira.
	1.5. Unidade Técnica: Unidade de Auditoria Especializada em Bancos Públicos e Reguladores Financeiros (AudBancos) .
	1.6. Representação legal: Danielle Gonçalves e Silva, Leonor Chaves Maia de Sousa e outros, representando Ary Joel de Abreu Lanzarin; Ari Barbosa Ferreira, Célia Maria Rufino de Sousa e outros, representando Banco do Nordeste do Brasil S.A. 
	1.7. Determinações/Recomendações/Orientações: não há.

Primeira Câmara

Banco do Nordeste do Brasil S.A.

Aila Maria Ribeiro de Almeida Medeiros (XXX.236.853-XX); André Proite (XXX.354.801-XX); Antonio Cesar de Santana (XXX.248.305-XX); Antonio Jose Felix Viana (XXX.830.761-XX); Antônio José Lávio Teixeira (XXX.348.661-XX); Ary Joel de Abreu Lanzarin (XXX.771.309-XX); Augusto Akira Chiba (XXX.375.348-XX); Claudia da Costa Martinelli Wehbe (XXX.637.471-XX); Claudio Xavier Seefelder Filho (XXX.070.878-XX); Demetrius Monteiro (XXX.849.525-XX); Demétrius Ferreira e Cruz (XXX.680.188-XX); Diogo Luiz da Rocha Martins (XXX.711.223-XX); Dyogo Henrique de Oliveira (XXX.643.671-XX); Emilio Salomao Elias (XXX.312.969-XX); Enildo Lemos Correia Vasconcelos (XXX.336.804-XX); Fernando Passos (XXX.491.591-XX); Francisco Carlos Cavalcanti (XXX.812.494-XX); Francisco José de Morais Alves (XXX.446.963-XX); Francisco Leão de Freitas (XXX.911.983-XX); Francisco Rivonio de Morais Pinho (XXX.483.903-XX); Francisco das Chagas Sousa Lopes (XXX.983.913-XX); Frederico Schettini Batista (XXX.507.451-XX); Helano Borges Dias (XXX.930.121-XX); Helton Chagas Mendes (XXX.001.346-XX); Hermilio Carvalho Neto (XXX.662.835-XX); Isaias Matos Dantas (XXX.872.185-XX); Isidro Moraes de Siqueira (XXX.966.153-XX); Jose Adilson da Silva (XXX.815.204-XX); Jose Expedito Neiva Santos (XXX.079.903-XX); Jose Mendes Batista (XXX.991.416-XX); Jose Sydriao de Alencar Junior (XXX.199.703-XX); José Maria Vilar da Silva (XXX.188.704-XX); João Batista de Figueiredo (XXX.861.521-XX); Julio Silva Filho (XXX.953.645-XX); Jurandir Vieira Santiago (XXX.001.003-XX); Luiz Carlos Everton de Farias (XXX.845.548-XX); Manoel Lucena dos Santos (XXX.282.304-XX); Manuel dos Anjos Marques Teixeira (XXX.575.407-XX); Marco Antonio Fiori (XXX.490.338-XX); Maria Iris da Silva (XXX.722.814-XX); Maria de Fatima de Lima Pimentel (XXX.035.584-XX); Martim Ramos Cavalcanti (XXX.779.201-XX); Nelson Antonio de Souza (XXX.095.253-XX); Nilo Meira Filho (XXX.587.995-XX); Odesio Rodrigues Carneiro (XXX.114.003-XX); Paulo Sergio Rebouças Ferraro (XXX.556.905-XX); Ramildo Porto de Farias e Silva (XXX.035.404-XX); Roberta Carvalho de Alencar (XXX.261.603-XX); Rodrigo Silveira Veiga Cabral (XXX.519.971-XX); Sergio Maia de Farias Filho (XXX.774.494-XX); Stelio Gama Lyra Junior (XXX.680.003-XX); Thiago Dantas e Silva (XXX.698.454-XX); Walmir Marques de Andrade Lima (XXX.757.414-XX); Zerbini Guerra de Medeiros (XXX.599.704-XX); Zilana Melo Ribeiro (XXX.836.353-XX).

JHONATAN DE JESUS

Procurador Júlio Marcelo de Oliveira.

PRESTAÇÃO DE CONTAS (PC)

Unidade de Auditoria Especializada em Bancos Públicos e Reguladores Financeiros (AudBancos).